---
title: "Introdução ao R: Trabalho final da disciplina"
author: "Debora Miura RM 47435; Ernesto Miyakawa RM 47457; Júlio Ferreira RM 47477; Kleber Prado  RM 47189; Tiago Vinícius  RM 47294"
date: "Thursday, May 28, 2015"
output: word_document
---

<br>

###1. Introdução

O trabalho visa avaliar o aprendizado do uso da plataforma analítica R utilizando para tanto o banco de dados histórico de informações chamado de World Development Indicators - The World Bank (http://data.worldbank.org/data-catalog/world-development-indicators)

<br>

###2. Propósito da Análise

A observação dos indicadores de desenvolvimento permite comparar países que são considerados potências econômicas há muito tempo com países que ainda estão em fase de transformação e com isso avaliar áreas onde poderiam ser estimuladas a fim de acelerar o processo de desenvolvimento.
Nesse micro estudo foram escolhidos o Reino Unido, como representante de potência econômica e o Brasil.
O propósito da análise é comparar e identificar o quão distante ainda estamos do Reino Unido em termos de indicadores de desenvolvimento.

<br>

###3. Descrição dos países

####3.1 Reino Unido

O Reino Unido é regido por um sistema parlamentar, cuja sede está localizada na cidade de Londres, a capital, e por uma monarquia constitucional em que a rainha é a chefe de Estado.
O país foi a primeira potência mundial no século XIX e primeira metade do século XX. Após a participação nas duas grandes guerras, o país passou por um declínio, mas hoje já é considerado como a sexta maior economia do mundo. Na segunda metade do século XX se envolveu ainda num conflito armado com a Argentina durante o período de reformas sociais do governo da primeira ministra Margaret Thatcher. E mais recentemente tem apoiado militarmente os Estados Unidos da América nos conflitos no oriente médio.

####3.2 Brasil

O maior país da América Latina, sendo o quinto maior do mundo em área territorial e população. Durante a primeira metade do século XX, no período de 1930 a 1945 o país viveu sob um regime de ditadura. Na segunda metade do século XX, entre os anos de 1964-1985, houve um novo período de governo ditatorial, sob o regime militar, retornando então ao sistema presidencialista.
Atualmente, o país está entre as 10 maiores economias mundiais. Ao longo do século XX o país passou por diversos períodos de alta inflação:

```
-----------------------|-----------------------
Período                | índice de Inflação
-----------------------|-----------------------
Década de 1930         | média anual de 6,1%
Década de 1940         | média anual de 12,3%
Década de 1950         | 19,5%
Décadas de 1960 e 1970 | 40,1%
Década de 1980         | 330%
Entre 1990 a 1994      | média anual de 764%
Entre 1995 a 2000      | média anual de 8,6%
-----------------------|-----------------------
```

######Fonte: http://pt.wikipedia.org/wiki/Infla%C3%A7%C3%A3o#Hist.C3.B3rico_do_quadro_inflacion.C3.A1rio_no_Brasil

<br>

###3.2 Indicadores e períodos analisados

- População Total
- Percentual da População com 0 a 14 anos de idade
- Percentual da População com 15 a 64 anos de idade
- Percentual da População com 65 anos idade ou mais
- PIB per capita (USD)
- Gastos em saúde per capita (USD)
- Percentual de Gastos em saúde per capita em relação ao PIB per capita
- Percentual da população com acesso a serviços sanitários
- Taxa de Mortalidade infantil (por 1000 nascidos)
- Expectativa de vida ao nascer

<br>

### 4. Análise Exploratória

O objetivo é apresentar tendências e fatos importantes na análise. Primeiramente, carregamos as bibliotecas necessárias para a análise e. O período a avaliado compreende dos anos 1960 à 2010. 

```{r, message=F, warning=F}
library(gcookbook)
library(ggplot2)
library(WDI)
library(psych)
library(plotrix)
library(grid)
library(gridExtra)

dados <- read.csv(file="dados.csv",head=TRUE,sep=";")
head(dados)

DF5 <- WDI(country=c("GB","BR"), indicator = "SH.STA.ACSN", start=1960, end=2014)

paises <- countries

Br_Gbr <- subset(paises, paises$Code == "BRA" | paises$Code == "GBR")
Br_Gbr$Code <- factor(Br_Gbr$Code)
Br_Gbr$Name <- factor(Br_Gbr$Name)

#Muda o nome dos campos de sigla para Code e ano para Year 

names(dados)[names(dados)=="sigla"] <- "Code"
names(dados)[names(dados)=="ano"] <- "Year"

#Cria o subset do data franme dados para os anos de 1960 a 2010.

dados_aux <- subset(dados, dados$Year <= 2010)
DF5_aux <- subset(DF5, DF5$year <= 2010)

names(DF5_aux)[names(DF5_aux)=="year"] <- "Year"
names(DF5_aux)[names(DF5_aux)=="iso2c"] <- "Code"
names(DF5_aux)[names(DF5_aux)=="country"] <- "Name"

DF5_aux$Code[DF5_aux$Code == "BR"] <- "BRA"
DF5_aux$Code[DF5_aux$Code == "GB"] <- "GBR"
DF5_aux$Code = factor(DF5_aux$Code)

DF5_aux <-DF5_aux[order(DF5_aux$Name,DF5_aux$Year),]
DF5_aux$Name <- NULL

Br_Gbr <- merge(Br_Gbr, dados_aux,  c("Code","Year"))
Br_Gbr <- merge(Br_Gbr, DF5_aux,  c("Code","Year"))

head(Br_Gbr)

reduz_brgbr <- c("Code", "Year","SP.POP.0014.TO.ZS")
brgbr <- Br_Gbr[reduz_brgbr]
br1 <- subset(brgbr, brgbr$Code == "BRA")
gb1 <- subset(brgbr, brgbr$Code == "GBR")

reduz_brgbr <- c("Code", "Year","SP.POP.1564.TO.ZS")
brgbr <- Br_Gbr[reduz_brgbr]
br2 <- subset(brgbr, brgbr$Code == "BRA")
gb2 <- subset(brgbr, brgbr$Code == "GBR")

reduz_brgbr <- c("Code", "Year","SP.POP.65UP.TO.ZS")
brgbr <- Br_Gbr[reduz_brgbr]
br3 <- subset(brgbr, brgbr$Code == "BRA")
gb3 <- subset(brgbr, brgbr$Code == "GBR")


Br_Gbr["Pop_Tot"] = (Br_Gbr$SP.POP.TOTL)/1000000

yearlabels<-c(1960:2010)
```

<br>

A seguir plotamos os gráficos correlacionando diversas variáveis:

```{r, message=F,warning=F}
ggplot(Br_Gbr, aes(Year, Pop_Tot, color=Name)) + geom_line(stat="identity") +
ggtitle("Evolução da população 1960-2010") + ylim(0,200) + ylab("População em milhões")

par(mar=pyramid.plot(br1$SP.POP.0014.TO.ZS,gb1$SP.POP.0014.TO.ZS,
                     top.labels=c("BRA","0-14 YEARS","GBR"),labels=yearlabels,
                     main="Evolução da pirâmide populacional de 0-14 anos",lxcol="blue",rxcol= "red",
                     gap=3,space=0.25, labelcex=0.5,show.values=F))

par(mar=pyramid.plot(br2$SP.POP.1564.TO.ZS,gb2$SP.POP.1564.TO.ZS,
                     top.labels=c("BRA","15-64 YEARS","GBR"),labels=yearlabels,
                     main="Evolução da pirâmide populacional de 15-64 anos",lxcol="blue",rxcol= "red",
                     gap=3,space=0.25, labelcex=0.5,show.values=F))

par(mar=pyramid.plot(br3$SP.POP.65UP.TO.ZS,gb3$SP.POP.65UP.TO.ZS,
                     top.labels=c("BRA","65-UP YEARS","GBR"),labels=yearlabels,
                     main="Evolução da pirâmide populacional acima de 65 anos",lxcol="blue",rxcol= "red",
                     gap=3,space=0.25, labelcex=0.5,show.values=F))

describeBy(Br_Gbr$SP.POP.TOTL, Br_Gbr$Code)

describeBy(Br_Gbr$SP.POP.0014.TO.ZS, Br_Gbr$Code)
describeBy(Br_Gbr$SP.POP.1564.TO.ZS, Br_Gbr$Code)
describeBy(Br_Gbr$SP.POP.65UP.TO.ZS, Br_Gbr$Code)

ggplot(Br_Gbr, aes(Year, GDP, color=Name)) + geom_line(stat="identity") +
ggtitle("PIB per capita 1960-2010")
describeBy(Br_Gbr$GDP, Br_Gbr$Code)

Br_Gbr["PERC.HEALTHEXP.GDP"] = (Br_Gbr$healthexp/Br_Gbr$GDP)*100

gh1 <- ggplot(Br_Gbr, aes(Year, healthexp, color=Name))+geom_line(stat="identity") +
  ggtitle("Gasto em educação per Capita 1995-2010")

gh2 <- ggplot(Br_Gbr, aes(Year, PERC.HEALTHEXP.GDP, color=Name))+geom_line(stat="identity") +
  ggtitle("Gasto em educação per Capita 1995-2010")

gh3 <- ggplot(Br_Gbr, aes(Year, infmortality , color=Name))+geom_line(stat="identity") +
  ggtitle("Mortalidade infantil per 1000 - 1995-2010")

gh4 <- ggplot(Br_Gbr, aes(Year, SP.DYN.LE00.IN , color=Name))+geom_line(stat="identity") +
  ggtitle("Evolução da Expectativa de vida 1960-2010")

grid.arrange(gh1, gh2)

describeBy(Br_Gbr$healthexp, Br_Gbr$Code)
describeBy(Br_Gbr$PERC.HEALTHEXP.GDP, Br_Gbr$Code)

ggplot(Br_Gbr, aes(Year, SH.STA.ACSN, color=Name)) +geom_line(stat="identity") +
  ggtitle("Aumento no investimento em vigilância sanitária 1995-2010")
describeBy(Br_Gbr$SH.STA.ACSN, Br_Gbr$Code)

grid.arrange(gh3, gh4)
describeBy(Br_Gbr$infmortality, Br_Gbr$Code)
describeBy(Br_Gbr$SP.DYN.LE00.IN, Br_Gbr$Code)
```

<br>

### 5. Conclusão

Diante das análises é possível perceber que com um maior PIB, e provavelmente com um bom planejamento, é possível realizar mais investimentos em áreas de saúde, educação e saneamento básico. Por consequência, a qualidade e expectativa de vida da população aumenta consideravelmente, o que é indicado pelo gráfico de envelhecimento populacional. Como podemos ver também, o Brasil, apesar de abaixo do Reino Unido, vem melhorando a expectativa de vida da população, e diminuindo a mortalidade infantil.

<br>

Também notamos que houve uma política de controle de natalidade no Reino Unido, pois a população se manteve constante no período analisado, enquanto que no Brasil houve um crescimento populacional desordenado.
